【裁判字號】    95,交簡上,13
【裁判日期】    951214
【裁判案由】    過失致死等
【裁判全文】
臺灣苗栗地方法院刑事判決            95年度交簡上字第13號
公  訴  人  臺灣苗栗地方法院檢察署檢察官
上  訴  人
即  被  告  甲○○
                    國民身分證.
上列上訴人因過失致死等案件，不服台灣苗栗地方法院苗栗簡易
庭於中華民國95年9 月20日所為之95年度苗交簡字第399 號第一
審簡易判決（聲請案號：台灣苗栗地方法院檢察署95年度偵字第
3606號及移送併辦案號：95年度偵字第3410號），提起上訴，本
院判決如下：
    主      文
上訴駁回。
甲○○緩刑參年。
    事實及理由
一、本案經本院審理結果，認第一審簡易判決認事用法及量刑均
    無不當，應予維持，並引用第一審判決書記載之事實、證據
    及理由。（如附件）
二、上訴人即被告甲○○上訴意旨略以：伊坦承於95年6 月23日
    因酒後駕車不慎造成被害人賴李花死亡，深感自責與後悔，
    對原審判決理應甘服；然伊未曾因故意犯罪受有期徒刑以上
    刑之宣告者，受2 年以下有期徒刑、拘役或罰金之宣告，認
    以暫不執行為適當，得宣告2 年以上5 年以下之緩刑，刑法
    第74條第1 項第1 款定有明文，而上訴人平日奉公守法、素
    行良好，前未曾有任何犯罪前科紀錄，且於原審時已經與被
    害人家屬達成和解，故請求給予緩刑宣告，為此提起上訴云
    云。惟查，本件被告涉犯過失致人於死罪及公共危險罪等事
    實，迭據其於警訊時、偵查中、原審及本院審理中坦承不諱
    ，而被告於本院準備程序中供述已與被害人家屬達成和解並
    獲得原諒乙節，亦經被害人家屬乙○○於準備程序中到庭供
    認屬實（參見本院95年11月20日準備程序筆錄第3 頁），被
    告在本院既未就其被訴過失致人於死罪及公共危險罪等事實
    ，另提出其他有利之證據及辯解，是被告之上訴，自屬無理
    由，應予駁回。
三、被告行為後，刑法業於94年2 月2 日修正公布，並於95年7
    月1 日施行。按行為後法律有變更者，適用行為時之法律，
    但行為後之法律有利於行為人者，適用最有利於行為人之法
    律，現行刑法第2 條第1 項訂有明文。修正後刑法第74條將
    舊刑法第74條所定緩刑要件，即：「一  未曾受有期徒刑以
    上刑之宣告者。二  曾受有期徒刑以上刑之宣告，執行完畢
    或赦免後，5 年以內未曾故意犯罪受有期徒刑以上刑之宣告
    者。」（第1 項），另增設：「緩刑宣告，得斟酌情形，命
    犯罪行為人為下列各款事項：一  向被害人道歉。二  立悔
    過書。三  向被害人支付相當數額之財產或非財產上之損害
    賠償。四  向公庫支付一定之金額。五  向指定之公益團體
    、地方自治團體或社區提供40小時以上240 小時以下之義務
    勞務。六  完成戒癮治療、精神治療、心理輔導或其他適當
    之處遇措施。七  保護被害人安全之必要命令。八  預防再
    犯所為之必要命令。」（第2 項）。而本件被告雖曾於民國
    92年3 月26日因竊盜案件，經法院判處有期徒刑7 月，緩刑
    3 年確定，惟已於95年3 月26日緩刑期滿未經撤銷緩刑宣告
    ，視為刑之宣告失其效力，本件被告既未曾因任何故意或過
    失犯罪受有期徒刑以上刑之宣告，有臺灣高等法院被告前案
    紀錄表1 紙附卷可稽，是不論依修正前或修正後之規定，皆
    得宣告緩刑。但修正後刑法第74條第2 項得命被告履行一定
    負擔，而修正前則無類此規定，整體比較觀之，修正後刑法
    第74條所為之緩刑宣告，應較不利於被告，依刑法第2 條第
    1 項前段之規定，本件如諭知被告緩刑，應適用修正前之規
    定。
四、查被告未曾受有期徒刑以上刑之宣告，有台灣高等法院被告
    前案紀錄表1 紙在卷可稽，其因一時不慎，偶罹刑典，爰審
    酌被告坦承犯行，犯後態度良好，且事後與被害人家屬乙○
    ○達成和解，並經其於本院準備程序中當庭表示願意原諒被
    告等情，復審酌被告業已賠償被害人家屬新台幣300 萬元乙
    節，堪認被告具有悔意，被告經此教訓，當知警惕而無再犯
    之虞，本院綜核各情，所宣告之刑，認以暫不執行為適當，
    爰併予宣告緩刑3 年，以啟自新。
五、據上論斷，應依刑事訴訟法第455 條之1 第3 項、第373 條
    、第368 條，刑法第2 條第1 項前段，修正前刑法第74條第
    1 款，判決如主文。
本案經檢察官黃俊鳴到庭執行職務。
中    華    民    國    95    年    12    月    14    日
                  刑事第二庭 審判長法  官  楊  清  益
                                   法  官  顧  正  德
                                   法  官  吳  炳  桂
以上正本證明與原本無異。
本件不得上訴。
                                   書記官  蘇  文  熙
中    華    民    國    95    年    12    月    14    日


司法院資訊處製作；財團法人民間司法改革基金會備份。
